

ANTONIO MONTALVA PASTOR

Calle Jaume d'Olid Sequier 43, 2-4 Alzira 46600 Valencia · 672223198 tonimontalvapastor@icloud.com · Perfil de LinkedIn

Programador informático, independiente y resolutivo con experiencia en el desarrollo de aplicaciones de escritorio (C#, .NET, WinForms) y especialmente en progressive web apps con Angular (TypeScript) y Ionic para aplicaciones móvil.

EXPERIENCIA

MAYO 2023 – ACTUALIDAD
DESARROLLADOR FRONTEND ANGULAR E IONIC
PAV-ONLINE SL

- Migración de proyecto de gestión de pedidos en restaurantes de PHP y AngularJS a nuevas versiones de Angular 16 e Ionic 7.
- Uso de Angular Guards para la protección de rutas por roles de empleados.
- Utilización de API's externas HERE Maps API (Mapas, Geolocate, Reverse geolocate).
- Programación reactiva RxJS, Observables. Uso de HTTP interceptors, seguridad de autentificación JWT, global Error Handler y creación de librería de componentes parametrizados.
- Unit testing para componentes y servicios.

AGOSTO 2022 – ACTUALIDAD PROYECTO PERSONAL PLAZZE

- <u>Capturas y funcionamiento en Drive</u>
- Desarrollado con Angular 14 y Ionic 6. Base de datos en cloud Firebase.
- Registro y verificación de usuarios con Firebase Auth, además de utilización de Angular Guards para la protección de rutas. Autologin y autogout implementado.
- Diseño responsive con Ionic grid/row/col junto con @media queries en CSS.
- Animaciones con CSS (@keyframes).
- Utilización de API's externas Google Maps API (Maps, Geolocation, Autocomplete).

JUNIO 2020 – AGOSTO 2020

DESARROLLADOR FRONTEND ANGULAR E IONIC (PRÁCTICAS)

FEM ESPORT

- Desarrollé una APP móvil de gestión de clientes, bonos y horarios de clases compartidas de un gimnasio, con las tecnologías Angular e Ionic.
- La gestión de datos, almacenamiento de archivos y autentificación de usuarios quardado en la nube con base de datos Firebase

EDUCACIÓN

2018 - 2020

CFGS EN DESARROLLO DE APLICACIONES MULTIPLATAFORMA (DAM)

APTITUDES

- Resolución de problemas
- Colaboración en equipo

- Fuertes habilidades de comunicación
- Con iniciativa

HABILIDADES

- Conocimientos avanzados en el desarrollo de progressive web apps con **Angular** e
- Experiencia maquetación web en **Bootstrap e Ionic**.
- Puedo crear cualquier tipo de diseño responsive y con animaciones con puro CSS y
- Experiencia usando preprocesadores CSS.
- Gestión de Bases de datos relacionales y no relacionales MySQL y Firebase.
- Control de versiones **Git**.
- Experiencia académica en la parte del backend con .NET (C#), Entity Framework.

EDUCACIÓN ADICIONAL

Ionic - Build iOS, Android & Web Apps with Ionic & Angular

- Curso de Udemy (Instructor Maximilian Schwarzmüller)
- Fecha de finalización 26 de junio del 2022.
- Duración: 20.5h

IDIOMAS

- InglésValenciano